Minutes et répertoires du notaire Nicolas JOLLY, 18 octobre 1590 - 18 octobre 1631 (étude XXXVI)
Archives nationales
- Minutes de Nicolas JOLLY, 18 octobre 1590 - 1631; MC/ET/XXXVI/72 - MC/ET/XXXVI/147
  - Minutes. 1609, janvier - 1609, décembre, janvier 1609 - décembre 1609; MC/ET/XXXVI/89; registre
    - Marché entre Bertin Hardoin, maître peintre à Paris, demeurant rue Neuve et paroisse Saint-Merry, aux marguilliers des Saints-Innocents, pour la peinture de la maison et bureau construits près de l'église., 2 mars 1609; MC/ET/XXXVI/89; Fol.234
      marché; Neuve-Saint-Merri (rue); Saints-Innocents (église des); Hardoin, Bertin; peintre
    - MENTHON (Charles de) chevalier seigneur de MONTROTTIER, à présent logé à Paris, à l'image Saint-Jacques, place Maubert § Quittance de François LUILLIER à Charles de MENTHON des lettres d'adjudication de la terre et seigneurie des Brosses, 16 mars 1609; MC/ET/XXXVI/89; fol. II/C/LXXIII v°
      quittance; Menthon, Charles de
    - Bail à Catherine Jacquet, veuve de Jacques Quetel, maître ingénieur et peintre à Paris, de la maison où elle demeure, rue Aubry-le-Boucher., 18 mars 1609; MC/ET/XXXVI/89; Fol.281
      bail; Aubry-le-Boucher (rue); Jacquet, Catherine; Quétel, Jacques; ingénieur; peintre
    - MENTHON (Charles de) chevalier seigneur de MONTROTTIER, logé à l'image Saint-Jacques, place Maubert § Obligation de Charles de MENTHON envers François LUILLIER, 19 mars 1609; MC/ET/XXXVI/89; fol. II/C/IIII/XX/
      obligation; Menthon, Charles de
    - Mariage de Hugues de Vaulx, marchand bourgeois de Paris, et de Perrette Bonnement, en présence de Antoine et Thomas Bornais maîtres peintres à Paris, cousins de la future épouse., de Nicolas Proue, peintre en papier, oncle de la future épouse., 28 mai 1609; MC/ET/XXXVI/89; Fol.496
      contrat de mariage; Bonnement, Perrette; Bornais, Antoine; Bornais, Thomas; Vaulx, Hugues de; commerçant; peintre; peintre
    - VIGUEUR (Jean) Papetier colleur rue Saint-Denis, paroisse Saint-Sauveur § Bail par les religieuses de l'hôpital Ste Catherine à Jean VIGUEUR, 25 août 1609; MC/ET/XXXVI/89; fol. VII/C/LXII
      bail; Vigueur, Jean
    - TAPISSERIES du Roi (Directeurs des Manufactures de) § Obligation de Marc de COMANS, François de LA PLANCHE. .. et autres, 29 août 1609; MC/ET/XXXVI/89; fol. VII/C/IIII/XX/II
      obligation; Tapisseries du Roi, Directeurs des Manufactures de
    - GOBELINS (les) § Marché de Couverture par Jean MIREBEAU, Aux héritiers de M. CHARPENTIER propriétaires d'une grande maison à Saint-Marcel où se font les tapisseries flamandes, 31 août 1609; MC/ET/XXXVI/89; fol. VII/C/IIII/XX/XVII
      marché; Mirebeau, Jean; Charpentier, M.
    - ARGENTEUIL § Titre nouvel par Mathieu LEMOYNE, maçon à ARGENTEUIL comme propriétaire d'une maison et jardin sis à ARGENTEUIL rue des Dardeaux., 19 décembre 1609; MC/ET/XXXVI/89; fol. XI/C/IIII/XX/IIII
      titre nouvel
  - Minutes. 1610, janvier - 1610, décembre, janvier 1610 - décembre 1610; MC/ET/XXXVI/90; registre
    - EST (Anne d') Duchesse de NEMOURS et de CHARTRES. § Traité entre Charles de LA BRETONNIERE, contrôleur et intendant des maison et affaires du duc de NEMOURS, procureur de celui-ci, fils et héritier de défunte Anne d'EST, et Jean SPIFAINE, écuyer sieur des GRANGES, en procès pour un contrat du 22 août 1603 passé avec la défunte., 22 janvier 1610; MC/ET/XXXVI/90; fol. IIII/XX/VI
      traité; Est, Anne d'
    - PONT du Port de Neuilly (marché pour la construction du) § Marché de fourniture de bois pour la construction du PONT du port de Neuilly, 20 mars 1610; MC/ET/XXXVI/90; fol. III/C/XV
    - Balanciers (La Communauté des Maelis) § Conventions pour l'habillement des Communauté des Maelis Balanciers qui assisterons à l'entrée de la Reine au mois de Mai, 19 avril 1610; MC/ET/XXXVI/90; fol. IIII/C/VI
      convention
    - SAINTS INNOCENTS (église des) § Promesse des boutiques dont les échopes sont adossées contre l'église des SAINTS INNOCENTS aux marguilliers, de faire rétablir et réparer ce qui pourrait être démoli par les échafauds qu'ils ont la permission de dresser au des tuiles et ouvertures de leurs boutiques pour voir l'entrée de la Reine, 12 mai 1610; MC/ET/XXXVI/90; fol. IIII/C/LXXVIII
      promesse; Saints Innocents, église des
    - HENRI IV (mois d') § Désistement d'un traité fait par l'entrée de le Reine 'attendu l'accident advenu au feu roi', 21 mai 1610; MC/ET/XXXVI/90; fol. V/C/XXI
      renonciation; Henri IV, mois d'
    - Décharge à Nicolas Leblanc, maître peintre, demeurant au faubourg Saint-Germain-des-Prés, sur le fossé d'entre les portes Saint-Germain et de Bussy, d'une obligation passée devant Dournel et Pourcel, notaires à Paris, le 3 décembre 1609., 15 juin 1610; MC/ET/XXXVI/90; Fol.595
      décharge; obligation; Buci (porte de); Saint-Germain-des-Prés (hameau); Saint-Germain (porte); Leblanc, Nicolas; peintre
    - TAPISSERIE (pièce de) § Marché par Guillaume FATRE et Barthélemy DUCHASSIS, maîtres tapissiers Marcheliers à Paris, demeurant grande rue du faubourg Saint-Jacques, enseigne de la + blanche à Catherine de CLÈVES, pour une. .., façon de la Marche, de 5 aunes de long sur une aune 1/3 de haut représentant la Circoncision et le Baptême de Jésus, suivant un patron baillé par ladite donné, moyennant 45 l. l'aune au Carré, 3 août 1610; MC/ET/XXXVI/90; fol. VII/C/LXIII
      marché; Tapisserie, pièce de
    - Cession par Jean Poquelin, maître tapissier, bourgeois de Paris, demeurant rue de la Lingerie, à Guillaume Tournemine, pelletier du roi, bourgeois de Paris, demeurant rue Saint-Honoré, des droits auquel il pouvait prétendre comme légataire universel de Barbe Jullien, moyennant une somme de 6.721 livres, 10 sols, due à Tournemine pour fournitures faites au roi et à percevoir sur le trésorier de l'épargne., 21 août 1610; MC/ET/XXXVI/90
      cession
    - Saints Innocents (église des) § Traité pour un marché de maçonnerie pour faire une arcade à la porte du cimetière de l'..., 31 décembre 1610; MC/ET/XXXVI/90; fol. XII/C/III
  - Minutes. 1611, janvier - 1611, juin, janvier 1611 - juin 1611; MC/ET/XXXVI/91; registre
    - Vente d'une place à Montrouge par Thomas de Hongrie, maître peintre à Paris, et sa femme Geneviève Pijard, et par Jean de Hongrie, compagnon peintre, tous demeurant rue de la Vieille-Monnaie., 4 janvier 1611; MC/ET/XXXVI/91; Fol.10
      acte de vente; Montrouge (Hauts-de-Seine); Vieille-Monnaie (rue de la); Hongrie, Jean de; Hongrie, Thomas de; Pijard, Geneviève; peintre; peintre
    - PONT de NEUILLY § Bail par les propriétaires du. .., à Christophe MARIE, qui avait traité avec le Roi pour la construction et édification du. .., 31 janvier 1611; MC/ET/XXXVI/91; fol. IIII/XX/X
      bail; Marie, Christophe
    - TAPISSERIE (marché de) § Promesse par Pierre DUBOIS, maître tapissier de haute lisse rue Greneta, paroisse Saint-Leu. Saint-Gilles, à Catherine de GONZAGUE et de CLEVES de faire 7 pièces de tapisserie de l'Histoire de Diane, semblables à celles ci devant faits pour le Roi, moyennant 60 £. l'aura, avril 1611; MC/ET/XXXVI/91; fol. IIII/C/XXXVII
      Dubois, Pierre; Clèves, Catherine de
    - SAINTS-INNOCENTS (église de) § Bail par les religieuses de l'hôpital Ste Catherine rue Saint-Denis à Guillaume PASQUIER, fossoyeur au cimetière de l'église de SAINTS-INNOCENTS du droit leur appartenant sur les corps morts enterrés audit cimetière, ce droit provenant de la paroisse Saint-Jacques-de-la-Boucherie. Il leur est dû 2 s. pour les petits corps et 4 sols pour les grands, le tout sans coffre et s'il y a coffres lors de l'enterrement la somme de 30 sols (droit institué depuis le 23 décembre 1371). Ce bail est fait moyennant 40 livres par an., 1er avril 1611; MC/ET/XXXVI/91; fol. III/C/LIIII
      bail; Pasquier, Guillaume
    - COULOMMIERS (Château de) § Marché par Daniel CHARDON, Jardinier demeurant à Coulommiers, à Catherine de GONZAGUE et de CLÈVES pour l'entretien de son jardin du. .. moyennant 550 £ par an, 7 avril 1611; MC/ET/XXXVI/91; fol. III/C/LXXII
      marché; Coulommiers (Seine-et-Marne); Chardon, Daniel; Clèves, Catherine de (duchesse de Longueville); jardinier
    - BROSSEAU dit POULET (Claude) Valet de Chambre du Roi, Concierge de ses jeux de paume du Louvre, y demeurant rue d'Autruche paroisse Saint-Germain-l'auxerrois § Mariage de Françoise BROSSEAU fille de Claude BROSSEAU dit POULET avec Philippe NARESCOT 1er barbier et valet de chambre du Roi chirurgien ordinaire de la Reine, 24 avril 1611; MC/ET/XXXVI/91; fol. IIII/C/XL
      contrat de mariage; Brosseau dit Poulet, Claude
    - MICHELIN (Martin) Marchand à Neuville, près de Chaumont-en-Bassigny § Transport de droits successifs à Martin MICHELIN, 14 juin 1611; MC/ET/XXXVI/91; fol. 600
      transport de droits; Michelin, Martin
    - DROUIN (Barthélemy) Juré du Roi ès oeuvres de Charpenterie à Paris, Place Royale paroisse Saint-Paul § Quittance à Barthélemy DROUIN de 30 £. et d'habits pour une orpheline mise en pension, 29 juin 1611; MC/ET/XXXVI/91; fol. VII/C/XXV
      quittance; Drouin, Barthélemy
  - Minutes. 1611, juillet - 1611, décembre, juillet 1611 - décembre 1611; MC/ET/XXXVI/92; registre
    - Hôtel de LORRAINE Place Royale § Bail par Nicolas CAMUS bourgeois de Paris à Marie de LORRAINE, duchesse d'AUMALE étant à présent à l'Hôtel de NEMOURS rue Pavée, d'une grande maison bâtie de neuf avec jardin, Place Royale, 25 juillet 1611; MC/ET/XXXVI/92; fol. IIII/XX/VI
      bail; Aumale, Marie de Lorraine (1555-1603, duchesse d'); Camus, Nicolas
    - Mariage de Madeleine Lemire (signe Lemure), fille de feu Guillaume Lemire, maître enlumineur à Paris., 13 octobre 1611; MC/ET/XXXVI/92; Fol.456
      contrat de mariage; Lemire, Guillaume; Lemire, Madeleine; dessinateur
  - Minutes. 1612, janvier - 1612, juin, janvier 1612 - juin 1612; MC/ET/XXXVI/93; registre
    - S/t/ Jacques de l'Hôpital (église) (Confrère Saint-Eloi des marchands et Courtiers de Chevaux fondée en l') § Constitutions de rentes aux maîtres et gouverneurs de la Confrère Saint-Eloi des marchands et Courtiers de Chevaux fondée en l'église Saint-Jacques de l'Hôpital, 28 février 1612; MC/ET/XXXVI/93; fol. II/C/XXII et XXIIII
      constitution de rente; S/t/ Jacques de l'Hôpital, église
    - LE BRETON (Jean) Seigneur des BOULLEAUX § Quittance à Jean LE BRETON agissant comme procureur du sieur du PLESSIS, 3 mars 1612; MC/ET/XXXVI/93; fol. II/C/XXXI
      quittance; Le Breton, Jean
    - Marché de sculpture et peinture par Barthélemy Tremblay, Martin de Héry, Hubert Lesueur, sculpteurs et peintres, demeurant ledit Tremblay rue de Montmartre, à l'enseigne de la Pie, paroisse Saint-Eustache, ledit Hery rue Montorgueil devant l'Hôtel de Bourgogne, paroisse saint-Eustache, ledit Lesueur dans l'Hôtel de Nevers, paroisse Saint-André-des-Artz, pour une machine à faire et parfaire pour la princesse madame Catherine de Gonzagues, duchesse de Longueville et de Troutville., 13 mars 1612; MC/ET/XXXVI/93; Fol.272
      marché; Bourgogne (hôtel de); Mauconseil (rue); Montmartre (rue); Nevers (hôtel de); Nevers (rue de); Pie (enseigne de la); Hery, Martin de; Lesueur, Hubert; Longueville, Catherine de Nevers (1568-1629, duchesse de); Tremblay, Barthélemy (1578-1629); peintre; sculpteur
    - SIGNATURES princières § Mariage de François POMMARET, maître d'hôtel du marquis de VERNEUIL, légitimé de France, en présence de celui-ci et de plusieurs princes et princesses, 20 mars 1612; MC/ET/XXXVI/93; fol. III/C/VII
      contrat de mariage
    - Bail à Jean Leriche, maître peintre à Paris, demeurant rue Bethisy, paroisse Saint-Germain-l'Auxerrois, d'une maison nouvellement bâtie en la dite rue., 10 avril 1612; MC/ET/XXXVI/93; Fol.492
      bail; Béthisy (rue); Leriche, Jean; peintre
    - S/ts/ Innocents (église des) § Marché de Charpenterie Marché de maçonnerie pour la démolition et reconstruction d'une maison rue Saint-Denis touchaud la maison de maître JOLLY notaire au Châtelet et au dessus du portail du Cimetière de l'..., 2 mai 1612; MC/ET/XXXVI/93; fol. IIII/C/LIII et IIII
    - Mariage de Louise Clairefeuille, en présence de Michel Battart, marbrier à Paris., 3 juin 1612; MC/ET/XXXVI/93; Fol.562
      contrat de mariage; Battart, Michel; Clairfeuille, Louise; tailleur de pierre
    - GUILLIN (Nicolas) dit de CAMBRAY; GUILLIN (Simon) père et fils, maîtres Sculpteurs et peintres à Paris demeurant rue Saint-Martin, paroisse Saint-Merri § Marché de Sculpture et peinture pour le château de Coulommiers, par Nicolas GUILLIN et Simon GUILLIN., 25 mai 1613; MC/ET/XXXVI/93; fol. V/C/LXV
      marché; Guillin, Nicolas; Guillin, Simon
  - Minutes. 1612, juillet - 1612, décembre, juillet 1612 - décembre 1612; MC/ET/XXXVI/94; registre
    - Marché de peinture par Balthasard Lagrené, maître peintre, demeurant rue Marivaux, paroisse Saint-Jacques-la-Boucherie., 22 septembre 1612; MC/ET/XXXVI/94; Fol.254
      marché; Marivaux (rue); Lagrenée, Balthazard de; peintre
    - PAPETIERE (Apprentissage) § Mise en Apprentissage de Joseph LE TELLYER, pour 4 ans, avec Marie DELACORDE, veuve de Simon DELARUE, marchand papetier-grossier à Paris, demeurant rue Saint-Denis, paroisse Saint-Merry., 14 novembre 1612; MC/ET/XXXVI/94; fol. III/C/IIII/XX/IIII
      contrat d'apprentissage
  - Minutes. 1613, janvier - 1613, juin, janvier 1613 - juin 1613; MC/ET/XXXVI/95; registre
    - COULOMMIERS (Château de) § Devis et marché de maçonnerie à Catherine de GONZAGUE et de CLEVES, duchesse de LONGUEVILLE pour la construction du..., 3 janvier 1613; MC/ET/XXXVI/95; fol. V et ss
      devis; marché; Coulommiers (Seine-et-Marne); Longueville, Catherine de Nevers (1568-1629, duchesse de)
    - Transport à Georges Gontier, maître sculpteur et fondeur en cuivre, demeurant à Château-Thierry, de droits sur une maison sise rue du Châtel à Château-Thierry., 13 janvier 1613; MC/ET/XXXVI/95; Fol. 93
      Précisions sur les lieux: Château-Thierry (Aisne)--Châtel (rue du)
      Château-Thierry (Aisne); Gontier, Georges; fondeur; sculpteur
    - ESTIENNE (Henry) Trésorier des Bâtiments du Roi § Quittance au Receveur des Consignations pour des héritages à grigny mis aux enchères à la requête de Pierre Geoffroy bourgeois de Paris ayant droit par transport de Henry ESTIENNE, 27 avril 1613; MC/ET/XXXVI/95; fol. IIII/C/IIII/XX/IIII
      quittance; Estienne, Henry
    - COULOMMIERS (Château de) § Marché de sculpture et peinture pour le. .., 25 mai 1613; MC/ET/XXXVI/95; fol. V/C/LXV
      marché; Coulommiers (Seine-et-Marne)
    - MINIMES de la Place Royale (Couvent des) § Donation par Olivier LE FEVRE, Seigneur d'EAU BONNE et autres lieux aux, religieux du Couvent des MINIMES nouvellement fondé et édifié, de 3000 £., 5 juin 1613; MC/ET/XXXVI/95; fol. VIC
      donation; Minimes de la Place Royale, Couvent des
    - Marché de peinture par Scipion Hardouin, compagon peintre, demeurant rue Guérin Boisseau, paroisse Saint-Laurent, avec Anthoine Lebel, maître peintre demeurant rue des Prouvaires, paroisse Saint-Eustache, pour une maison sise à Deuil-sous-Montmorency appartenant au sieur Gervayse., 19 juin 1613; MC/ET/XXXVI/95; Fol.649
      marché; Deuil-la-Barre (Val-d'Oise); Guérin-Boisseau (rue); Prouvaires (rue des); Gervaise (M.); Hardouin, Scipion; Lebel, Antoine; peintre; peintre
  - Minutes. 1613, juillet - 1613, décembre, juillet 1613 - décembre 1613; MC/ET/XXXVI/96; registre
    - PETIT (François) Juré du Roi es oeuvres de maçonnerie § Bail par .. et autres, 4 juillet 1613; MC/ET/XXXVI/96; fol. XXI
      bail; Petit, François
    - COULOMMIERS (Château de) § Marché de Charpenterie pour la construction du. .., 7 décembre 1613; MC/ET/XXXVI/96; fol. IIII/C/LXV
    - BRADLEY (Honfroy) Maître des Digues de France § Marché pour la réparation du häbre de Brouage, 5 février 1614; MC/ET/XXXVI/96; fol. II/C/III
      marché; Bradley, Honfroy
    - Mise en apprentissage par Marie Savin, veuve de Liènard Cans, peintre de la ville d'Anvers, demeurant à Paris, de Pierre Cans, son fils, chez Antoine Parent, menuisier., 2 mai 1614; MC/ET/XXXVI/96
      contrat d'apprentissage; Anvers (Belgique); Cans, Liénard; Cans, Pierre; Parent, Antoine; Savin, Marie; menuisier; peintre
    - MARIE (Christophe) Entrepreneur Général des Ponts de France et Simone de LA NOUE, sa femme, demeurant sur le Quai des Ormes, paroisse Saint-Gervais § Constitution de rente par .. Indemnité par .., 6 décembre 1614; MC/ET/XXXVI/96; fol. V/C/XXV et XXVII
      constitution de rente; Marie, Christophe
    - Mariage de Elisabeth Duharleit, fille de défunt Nicolas Duharleit, valet de chambre du roi et peintre de la duchesse de Lorraine, au service de Gérard Colbert le jeune, marchand bourgeois de Paris., 11 décembre 1614; MC/ET/XXXVI/96; Fol.543
      contrat de mariage; Colbert, Gérard; Duharleit, Elisabeth; Duharleit, Nicolas; commerçant; peintre; employé de maison
    - MAISON ROYALE § Devis et marché du bois nécessaire pour la maison des Enfants de France tant au château du Louvre qu'ailleurs, 7 décembre 1616; MC/ET/XXXVI/96; fol. V/C/XXIX
      devis; marché
  - Minutes. 1614, janvier - 1614, juin, janvier 1614 - juin 1614; MC/ET/XXXVI/97; registre
  - Minutes. 1614, juillet - 1614, décembre, juillet 1614 - décembre 1614; MC/ET/XXXVI/98; registre
    - DUBRUIRE (Toussaint) peintre et valet de chambre du Roi § Quittance par Marie CHAMPION et sa veuve de .. demeurant rue de l'Egyptienne, paroisse Saint-Eustache, et autres, 7 juillet 1614; MC/ET/XXXVI/98; fol. XLIX
      quittance; Dubruire, Toussaint
    - LE BRETON (Pierre) Avocat au Parlement de Bordeaux, y demeurant, à présent logé à Paris en la maison des Trois Mores, rue Guillaume Josse. § Sommation par Pierre LE BRETON au nom de Sylvestre BAFFE, bedeau en l'Université de Bordeaux, pour les lettres de provision de l'office de Conseiller du Roi au Parlement de Bordeaux., 10 novembre 1614; MC/ET/XXXVI/98; fol. IIII/C/XLI
      Le Breton, Pierre
    - LE BRETON (Pierre) Avocat au Parlement, demeurant rue des Maçons, paroisse Saint-Séverin § Quittance par Pierre LE BRETON comme procureur d'Aimée de BETZ, au receveur des consignations., 5 décembre 1614; MC/ET/XXXVI/98; fol. V/C/XXII
      quittance; Le Breton, Pierre
    - Contrat de mariage entre Toussaint Périer, maître tailleur d'habits, bourgeois de Paris, demeurant sur le pont Saint-Michel, et Jeanne Pocquelin (tante de Molière). Parmi les témoins de la fiancée: Jean Mazuel, violon du roi, Daniel Crespy, maître plumassier, oncles. Dot: 900 livres, versée le 15 février 1615., 8 décembre 1614; MC/ET/XXXVI/98
      Madeleine Jurgens et Elisabeth Maxfield-Miller, Cent ans de recherches sur Molière, sur sa famille et sur les comédiens de sa troupe, Paris, Archives nationales, 1963, p. 594 (instrument de recherche imprimé dématérialisé, certaines notices sont plus détaillées dans la version intégrale accessible en ligne par la rubrique 'Autres instruments de recherche', voir contexte dans le Plan d’orientation général - Notaires de Paris, guides thématiques du Minutier).
    - MOLÉ (Mathieu) seigneur de LACY, conseiller du Roi en ses Conseils d'Etat et privé procureur général demeurant rue du Bourg-Tibourg § Bail par Marie LEGRAND femme de François de LAUNAY, écuyer, pour 3 ans à Mathieu MOLÉ d'une grande maison à plusieurs corps d'hôtels au coin des rues Sainte-Croix-de-la-Bretonnerie et vieille du Temple, moyennant 1600 £. de loyer annuel, 16 décembre 1614; MC/ET/XXXVI/98; fol. V/C/IIII/XX/IX
      bail; Molé, Mathieu
  - Minutes. 1615, janvier - 1615, juin, janvier 1615 - juin 1615; MC/ET/XXXVI/99; registre
    - SEIGNEUR (Jean) maître papetier-colleur à Paris, rue Saint-Denis § Bail par les religieuses de l'hôpital Ste Catherine à Jean de LABORDE, maître tireur d'or et d'argent à Paris, d'une maison près du Grand Cerf, sous demi-pignon, rue Saint-Denis, où demeure à présent Jean SEIGNEUR., 29 janvier 1615; MC/ET/XXXVI/99; fol. VII/XX/VI
      bail; Seigneur, Jean
    - Bail par Julien Dufos, écuyer sieur de Méry, pour 3 ans, à Jean Leriche, maître peintre à Paris, d'une petite maison sise rue de Béthisy où il demeure, joignant celle du bailleur., 7 mars 1615; MC/ET/XXXVI/99; Fol.293
      bail; Béthisy (rue); Dufos, Julien; Leriche, Jean; peintre
    - MICHELIN (Hélène) femme de Jean BOYAU, marchand drapier chaussetier, demeurant à Troyes, auparavant veuve de Nicolas DOUBLET, marchand à Troyes § Quittance de François GOGER, marchand bonnetier, bourgeois de Paris et Catherine DOUBLET, sa femme, à Hélène MICHELIN, par les mains de Jean DOUBLET, marchand bourgeois de Paris., 10 mars 1615; MC/ET/XXXVI/99; fol. II/C/IIII/XX/XIX
      quittance; Michelin, Hélène
    - PONT de NEUILLY (Marché de pavage pour le) § Quittance de Christophe MARIE entrepreneur général des Ponts de France, aux Trésoriers, de la somme de 2000 £ pour la réfection de la Chaussée du Marché de pavage pour le PONT de NEUILLY déjà commencée, 20 juin 1615; MC/ET/XXXVI/99; fol. VI/C/IIII/XX/III
      quittance; Pont de Neuilly, Marché de pavage pour le
    - LESCOT (Jean) Compagnon orfèvre demeurant sur le Pont au Change, à l'enseigne du Sagitaire § Mise en apprentissage par .. de Charles LESCOT, son frère, âgé de 15 ans, comme procureur de Marie DAMEL, leur mère, veuve de Jean LESCOT, contrôleur des guerres en Champagne, 4 février 1616; MC/ET/XXXVI/99; fol. VII
      contrat d'apprentissage; Lescot, Jean
  - Minutes. 1615, juillet - 1615, décembre, juillet 1615 - décembre 1615; MC/ET/XXXVI/100; registre
    - LESCOT (Charles) Ecuyer seigneur de LISSY, demeurant à Paris rue des Marmousets en la Cité § Quittance de Charles LESCOT en son nom et comme tuteur de Jean LESCOT, son frère, au receveur des Consignations, 21 juillet 1615; MC/ET/XXXVI/100; fol. LXI
      quittance; Lescot, Charles
    - Entrée en apprentissage de Guillaume Pocquelin (oncle de Molière) âgé de 14 ans, pour trois années chez Philippe Bourdin, mercier sur le pont Saint-Michel, moyennant 30 livres., 9 novembre 1615; MC/ET/XXXVI/100
    - Plombier-fontainier (maître) ANDRÉ (Simon) § Quittance de. .. pour reste de paiement des ouvrages et fournitures de plomb faits au bâtiment neuf fait par Jean Louis de LAVALETTE en son hôtel d'Epernon, 16 novembre 1615; MC/ET/XXXVI/100; fol. 612
      quittance; André, Simon; plombier
    - LAVALETTE (Jean Louis de) duc d'Epernon § Quittance de Simon ANDRÉ, maître plombier fontainier pour travaux à l'hôtel d'Epernon, appart. à Jean Louis de LAVALETTE, 16 décembre 1615; MC/ET/XXXVI/100
      quittance; Lavalette, Jean Louis de
    - PARIS Hôtel d'Epernon § Quittance, de Simon ANDRÉ, maître plombier fontainier, pour travaux à l'. .., 16 décembre 1615; MC/ET/XXXVI/100; fol. 612
      quittance; André, Simon
  - Minutes. 1616, janvier - 1616, juin, janvier 1616 - juin 1616; MC/ET/XXXVI/101; registre
    - HÔTEL du BOUCHAGE § Vente par Henriette Catherine de JOYEUSE aux PP. de l'Oratoire de la maison communément appelée l'HÔTEL du BOUCHAGE en 4 corps de logis dont un ayant enclave sur la rue de l'Autruche anviennement appelée rue du Louvre, pavillons, galeries, cours, écuries etc. situé rue du Coq touchant aux religieuses de Saint-Marcel, à l'hôtel d'Eu, appartenant à la duchesse douairière de GUISE. Cette vente faite moyennant 90 000 livres. (f° LXIX: inventaire des titres de propriété), 20 janvier 1616; MC/ET/XXXVI/101; fol. LXV
      inventaire; acte de vente; Joyeuse, Henriette Catherine de
    - LESCOT (Mathieu) marchand orfèvre bourgeois de Paris et Marie BAUDOUIN, sa femme, demeurant sur le Pont au Change § Quittance, 20 février 1616; MC/ET/XXXVI/101; fol. CLXV
      quittance; Lescot, Mathieu
    - Bail à Hélène Poirier, veuve de Romain Trehouel, maître peintre à Paris, de la maison où elle demeure rue de la Calandre., 3 mai 1616; MC/ET/XXXVI/101; Fol.445
      bail; Calandre (rue de la); Poirier, Hélène; Tréhouel, Romain; peintre